臺灣臺南地方法院刑事判決　
110年度訴字第333號
公  訴  人  臺灣臺南地方檢察署檢察官
被      告  簡靖伃



上列被告因傷害等案件，經檢察官提起公訴（109年度調偵字第2
486號），被告於本院準備程序中就被訴事實為有罪之陳述，經
告知簡式審判程序之旨，並聽取被告與公訴人意見後，本院合議
庭裁定改由受命法官獨任進行簡式審判程序，判決如下：
    主  文
簡靖伃㈠犯傷害罪，累犯，處有期徒刑參月，如易科罰金，以新
臺幣壹仟元折算壹日。㈡又犯強制罪，累犯，處拘役參拾日，如
易科罰金，以新臺幣壹仟元折算壹日。㈢又犯毀損他人物品罪，
累犯，處拘役貳拾日，如易科罰金，以新臺幣壹仟元折算壹日。
上揭㈡、㈢部分，應執行拘役肆拾日，如易科罰金，以新臺幣壹仟
元折算壹日。
    事實及理由
一、本案被告簡靖伃所犯為死刑、無期徒刑、最輕本刑3年以上
    有期徒刑以外之罪，亦非高等法院管轄之第一審案件，其於
    準備程序中就被訴事實為有罪之陳述，經告知簡式審判程序
    之旨，並聽取檢察官及被告之意見後，本院合議庭依刑事訴
    訟法第273條之1第1項規定裁定進行簡式審判程序，是本案
    之證據調查，依同法第273條之2規定，不受同法第159條第1
    項、第161條之2、第161條之3、第163條之1及第164條至第1
    70條所規定證據能力認定及調查方式之限制，合先敘明。
二、本案除應於證據欄補充：「被告於本院準備程序及審理時之
    自白」外，其餘之犯罪事實及證據均引用本案起訴書之記載
    （如附件）。
三、論罪科刑：
  ㈠核被告所為，係犯刑法第277條第1項之傷害罪、刑法第304條
    第1項之強制罪，及刑法第354條之毀損他人物品罪。又被告
    所犯上開傷害罪、強制罪、毀損罪，犯意各別，行為互殊，
    應予分論併罰。
　㈡公訴意旨雖認被告與共同被告胡米米(原名胡家欣)、鄭文綺
    間就上開傷害犯行應論以共同正犯等語。然共同被告胡米米
    、鄭文綺於偵查及本院準備程序均否認犯行，被告亦於警詢
    時供稱共同被告胡米米、鄭文綺未傷害告訴人李ＯＯ等語（見
    警卷第31頁），是共同被告胡米米(原名胡家欣)、鄭文綺是
    否涉犯公訴意旨所指之罪嫌，既尚未經本院審理，爰不論以
    共同正犯，附此敘明。　　
　㈢被告前因詐欺案件，經臺灣高雄地方法院以105年度簡字第27
    91號判決判處有期徒刑2月確定，於民國106年2月24日易服
    社會勞動改易科罰金執行完畢，有臺灣高等法院被告前案紀
    錄表在卷足參（見本院卷第17頁），其於上開有期徒刑執行
    完畢後5年內故意再犯本件有期徒刑以上之3罪，均為累犯；
    審酌被告前後所犯罪質固不相同，然被告前所犯之詐欺案件
    經執行後，被告理應產生警惕作用，惟其仍故意再犯本案之
    3罪，顯見前案之徒刑對被告並未生警惕作用，其對於刑罰
    之反應力薄弱，又觀諸被告本案犯罪情節，經依累犯規定加
    重其刑，並未使被告所受刑罰超過其所應負擔之罪責，即無
    司法院釋字第775號解釋意旨所指應裁量不予加重最低本刑
    ，否則將致過苛或罪刑不相當之情形，爰依刑法第47條第1
    項規定各加重其刑。
　㈣爰審酌被告不知自制，不思理性處理其與告訴人間之糾紛，
    即以起訴書所載方式傷害告訴人，妨害告訴人使用行動電話
    之權利，並毀損告訴人之行動電話，殊為不該，且依告訴人
    所受傷勢，可見被告出手之力度非輕，復審酌被告於本院準
    備程序及審理時坦承犯行不諱之犯後態度，且幸未危及告訴
    人生命，兼衡被告與告訴人雖於偵查中調解成立，惟被告迄
    未賠償告訴人之客觀情節，暨其自陳學歷為高職肄業，目前
    在加油站工作，每月收入約新臺幣24,000元，與配偶及1名
    子女同住（見本院卷第196頁）之智識程度、家庭生活狀況
    等一切情狀，分別量處如主文所示之刑，並就上揭強制、毀
    損部分定其應執行刑，並均諭知易科罰金之折算標準，以示
    懲儆。
據上論斷，應依刑事訴訟法第273條之1第1項、第299條第1項本
文、第310條之2、第454條第2項(本件依刑事判決精簡原則，僅
記載程序法條文)，判決如主文。
本案經檢察官江孟芝提起公訴，檢察官吳梓榕、黃信勇到庭執行
職務。
中　　華　　民　　國　　111 　年　　2 　　月　　18　　日
                  刑事第十庭    法　官　潘明彥
以上正本證明與原本無異。
如不服本判決應於收受本判決後20日內向本院提出上訴書狀，並
應敘述具體理由。其未敘述上訴理由者，應於上訴期間屆滿後20
日內向本院補提理由書狀（均須按他造當事人之人數附繕本）「
切勿逕送上級法院」。 
　　　　　　　　　　　　　　　　書記官  蘇豐展
中　　華　　民　　國　　111 　年　　2 　　月　　18　　日
附錄本案論罪科刑法條：
中華民國刑法第277條
傷害人之身體或健康者，處5年以下有期徒刑、拘役或50萬元下
罰金。
犯前項之罪，因而致人於死者，處無期徒刑或7年以上有期徒刑
；致重傷者，處3年以上10年以下有期徒刑。

中華民國刑法第304條
以強暴、脅迫使人行無義務之事或妨害人行使權利者，處3年以
下有期徒刑、拘役或9千元以下罰金。
前項之未遂犯罰之。

中華民國刑法第354條
毀棄、損壞前2條以外之他人之物或致令不堪用，足以生損害於
公眾或他人者，處2年以下有期徒刑、拘役或1萬5千元以下罰金
。

【附件】：
臺灣臺南地方檢察署檢察官起訴書
                                   109年度調偵字第2486號
　　被　　　告　李○○　女　OO歲（民國00年0月00日生）
　　　　　　　　　　　　住臺南市ＯＯ區ＯＯ里O鄰ＯＯＯOO
　　　　　　　　　　　　　號
　　　　　　　　　　　　國民身分證統一編號：Z000000000號
    選任辯護人  賴鴻鳴律師
                黃俊達律師
                張嘉琪律師
　　被      告　簡靖伃 　女　OO歲（民國00年00月0日生）
　　　　　　　　　　　　住○○市○○區○○路0段000巷00號
　　　　　　　　　　　　居高雄市○○區○○街00巷0號
　　　　　　　　　　　　國民身分證統一編號：Z000000000號
　　　　　　　　胡家欣　女　OO歲（民國00年00月0日生）
　　　　　　　　　　　　住○○市○○區鎮○里00鄰○○路00
　　　　　　　　　　　　　0巷00號
　　　　　　　　　　　　國民身分證統一編號：Z000000000號
　　　　　　　　鄭文綺　女　OO歲（民國00年0月00日生）
　　　　　　　　　　　　住○○市○○區○○里00鄰○○街0
　　　　　　　　　　　　　號
　　　　　　　　　　　　國民身分證統一編號：Z000000000號

上列被告等因傷害等案件，已經偵查終結，認應該提起公訴，茲
將犯罪事實及證據並所犯法條分敘如下：
　　犯罪事實
一、簡靖伃前因詐欺案件，經法院判處有期徒刑2月確定，於民
    國106年2月24日易科罰金執行完畢。胡家欣前因公共危險案
    件，經法院判處有期徒刑3月確定，於107年5月15日易科罰
    金執行完畢。簡靖伃因認為其夫周ＯＯ與李○○有不正常男女關
    係，夥同友人胡家欣、鄭文綺(前2人涉嫌毀損部分，另為不
    起訴處分)，於109年7月11日23時許，共同前往臺南市○○區○
    ○里○○○000號李○○前夫之住處找李○○談判，李○○表示要更衣
    ，並趁機以行動電話向外聯絡求援，簡靖伃見狀即將李○○手
    中之OPPO廠牌行動電話1支取走，以此強暴方式妨害李○○使
    用行動電話之權利，李○○遂基於傷害之故意，以徒手毆打簡
    靖伃之頭部，簡靖伃亦基於傷害故意，以手拉扯李○○之頭髮
    往大門方向前進，並與胡家欣、鄭文綺共同基於傷害之犯意
    聯絡，要李○○到屋外約150公尺遠處談判，李○○至該處後，
    渠等質問李○○與周ＯＯ之關係，李○○表示比朋友好一點，簡靖
    伃聽聞後感到不滿，即掌摑李○○並拉扯其頭髮，過程中李○○
    有閃躲，胡家欣即以手打李○○之背部，又持球棒毆打其背部
    ，渠等要求李○○下跪，李○○不從，簡靖伃即踹李○○之膝蓋，
    李○○因而蹲下，簡靖伃再將李○○壓到地上，將其頭髮往後拉
    掌摑其臉部，胡家欣則以徒手毆打李○○之後腦勺，鄭文綺亦
    以徒手毆打李○○，李○○則於拉扯扭打之過程中毆打胡家欣之
    頭部、手部、腿部，並於拉扯過程造成簡靖伃手部受傷，致
    李○○受有頭部鈍傷併頭皮擦挫傷及左臉頰、右眼窩瘀青腫脹
    、雙耳鈍擦傷併左耳膜破裂、右側後胸壁及腰部鈍挫傷、左
    膝鈍挫傷、右前臂擦挫傷、後頸部擦挫傷之傷害，簡靖伃因
    此受有右側食指挫瘀傷之傷害，胡家欣則受有臉部挫傷、右
    前臂、左手、右膝瘀青、左大腿擦傷之傷害。簡靖伃於離去
    前，基於毀損之間接故意，將李○○之上開行動電話丟擲給李
    ○○，李○○未接到，該行動電話因摔落地面而損壞。
二、案經李○○、簡靖伃、胡家欣訴由臺南市政府警察局白河分局
    報告偵辦。
　　證據並所犯法條　　　　
一、證據清單暨待證事實：
（一）被告李○○於警詢、偵訊之供述：證明被告簡靖伃有與被
      告胡家欣、鄭文綺於上開時地找被告李○○談判，被告簡靖
      伃拉扯被告李○○之頭髮，被告胡家欣以手、球棒毆打被告
      李○○之背部，被告鄭文綺以徒手毆打被告李○○，被告李○○
      則打到被告胡家欣之腿部。
（二）被告簡靖伃於警詢、偵訊之供述：證明被告簡靖伃有與被
      告胡家欣、鄭文綺於上開時地找被告李○○談判，被告簡
      靖伃有拿走被告李○○之行動電話並拉扯其頭髮，並有掌
      摑被告李○○，被告簡靖伃之手於拉扯過程中受傷，離去
      前將行動電話丟還被告李○○，因其未接好而掉落地面。
（三）被告胡家欣於警詢之供述：證明當時被告簡靖伃有掌摑被
      告李○○一巴掌，被告李○○與簡靖伃互相拉扯而摔倒在地，
      被告胡家欣遭被告李○○毆打臉部。
（四）被告胡家欣於偵訊之供述：證明當時被告簡靖伃、李○○拉
      扯，過程中被告李○○摔倒，被告胡家欣有與被告李○○拉扯
      ，被告李○○徒手毆打被告胡家欣之頭部、手部、腳部。
（五）被告鄭文綺於警詢之供述：證明當時被告簡靖伃、李○○拉
      扯，過程中被告李○○摔倒，被告胡家欣遭被告李○○打到腿
      部、頭部。
（六）診斷證明書3份：證明被告李○○、簡靖伃、胡家欣各自受
      有前述傷害。
（七）被告李○○臉部傷勢照片2張、遭損壞之行動電話照片2張：
      證明被告李○○受有前述顏面部傷勢及行動電話毀損之事實
      。
二、核被告李○○、胡家欣、鄭文綺所為，均係犯刑法第277條第1
    項之傷害罪嫌，被告簡靖伃所為，係犯刑法第277條第1項之
    傷害、第304條第1項之強制、第354條之毀損等罪嫌。被告
    簡靖伃、胡家欣、鄭文綺就傷害被告李○○之犯行有犯意聯絡
    及行為分擔，請論以共同正犯。被告簡靖伃所為上開犯行，
    罪名各別，行為互殊，請分論併罰。又被告簡靖伃、胡家欣
    受徒刑之執行完畢，5年以內故意再犯本案有期徒刑以上之
    罪，為累犯，有本署刑案資料查註紀錄表在卷可參，請均依
    刑法第47條第1項規定加重其刑。
三、依刑事訴訟法第251條第1項提起公訴。
　　此　致
臺灣臺南地方法院
中　　華　　民　　國　 110　　年　  3 　　月　  8　 日
　　　　　　　                檢　察　官  江孟芝
本件證明與原本無異
中　　華　　民　　國　 110　　年　  3 　　月　 16 　日
                              書  記  官  張書銘
附錄法條：
中華民國刑法第277條
傷害人之身體或健康者，處 5 年以下有期徒刑、拘役或 50 萬
元以下罰金。
中華民國刑法第304條
以強暴、脅迫使人行無義務之事或妨害人行使權利者，處 3 年
以下有期徒刑、拘役或 9 千元以下罰金。
中華民國刑法第354條
毀棄、損壞前二條以外之他人之物或致令不堪用，足以生損害於
公眾或他人者，處 2 年以下有期徒刑、拘役或 1 萬 5 千元以
下罰金。